【裁判字號】    91,訴,440
【裁判日期】    920808
【裁判案由】    傷害致死等
【裁判全文】
臺灣雲林地方法院刑事判決                          九十一年度訴字第四四號
    公  訴  人  臺灣雲林地方法院檢察署檢察官
    被      告  庚○○
    選任辯護人  陳中堅律師
                洪秀一律師
    被      告  丑○○
    指定辯護人  本院公設辯護人己○○
    被      告  壬○○
    選任辯護人  簡承佑律師
                李佳蓉律師
    被      告  丁○○
                子○○
                卯○○
                辛○○
右列被告等因傷害致死等案件，經檢察官提起公訴（九十一年度偵字第三六六五號、
第三六六七號、第三七六○號、第三八六九號），本院判決如左：
    主  文
庚○○共同以非法方法，剝奪人之行動自由，累犯，處有期徒刑伍月，如易科罰金，
以參佰元折算壹日。
丑○○共同以非法方法，剝奪人之行動自由，處有期徒刑伍月，如易科罰金，以參佰
元折算壹日。
壬○○共同以非法方法，剝奪人之行動自由，累犯，處有期徒刑陸月，如易科罰金，
以參佰元折算壹日。
丁○○共同以非法方法，剝奪人之行動自由，處有期徒刑伍月，如易科罰金，以參佰
元折算壹日。
子○○共同以非法方法，剝奪人之行動自由，累犯，處有期徒刑陸月，如易科罰金，
以參佰元折算壹日。
卯○○共同以非法方法，剝奪人之行動自由，累犯，處有期徒刑柒月。
辛○○共同以非法方法，剝奪人之行動自由，處有期徒刑陸月，如易科罰金，以參佰
元折算壹日。
    事  實
一、庚○○前於民國（下同）八十五年間因肅清煙毒條例、違反麻醉藥品管理條例案
    件，經法院判處有期徒刑三年一月及四月，合併執行有期徒刑三年三月，甫於九
    十年一月十六日縮短刑期執行完畢（累犯）；壬○○前於九十年間因偽造文書罪
    經本院斗六簡易庭判處有期徒刑五月，於九十一年一月三日執行完畢（累犯）；
    子○○前於八十三年間因肅清煙毒條案件，經本院判處有期徒刑三年四月確定，
    於八十六年九月十八日縮短刑期執行完畢（累犯）；卯○○前於八十四年間因肅
    清煙毒條例案件，經台灣士林地方法院判處有期徒刑三年二月，於八十七年十一
    月二十四日縮短刑期執行完畢（累犯）；丑○○前於八十四年間因施用毒品案件
    ，經彰化地方法院判處有期徒刑五年六月，於九十年十一月十六日假釋出獄，尚
    未執行完畢，並不構成累犯。
二、寅○○（已經檢察官另案起訴）於九十一年八月二十八日上午十時許，行經西螺
    大橋時，與徐建鎮、王莊瓊二人相遇，雙方就買賣毒品事情發生爭執，王莊瓊持
    刀砍傷寅○○右手小指及右邊脖子，並搶走寅○○所持有的毒品。寅○○於毒品
    遭搶後，立即將上開被殺傷及毒品被搶之情形打電話告知黃三祐（已經檢察官另
    案起訴），黃三祐知悉後立即召集庚○○、丁○○、卯○○、壬○○、子○○等
    人，到彰化縣溪州鄉黃三祐租屋處集合，其間黃三祐已得知丙○○要去辛○○家
    裡聊天，就決議到雲林縣莿桐鄉六合村土地公廟等待丙○○經過，並伺機尋仇報
    復，而由庚○○駕駛其所有之車牌號碼ＵＴ─２１９２號藍色自小客車，其內搭
    載寅○○、丁○○；由卯○○駕駛其所有之車牌號碼６Ｔ─１２３１號白色自小
    客車，其內搭載黃三祐、子○○、壬○○，一起自黃三祐租屋處出發，黃三祐並
    自其家中取出西瓜刀、小武士刀各一把，以塑膠袋包裝置於車牌號碼ＵＴ─２１
    ９２號小客車右後座踏板。而丑○○、辛○○、乙○○（已經檢察官另為不起訴
    處分），亦同時受到黃三祐的召集，丑○○於雲林縣莿桐鄉六合村住處，搭乘上
    開車牌號碼ＵＴ─２１９２號藍色自小客車；辛○○自行走路前往；乙○○則駕
    駛其無車牌之黑色裕隆小客車前往上開土地公廟會合。當日近中午十二時許，丙○○於前往辛○○家的途中，經過雲林縣莿桐鄉六合村土地公廟前，見黃三祐會
    同多人等候於土地公廟前欲行攔截，立即調轉機車逃逸，黃三祐亦隨即跳上乙○○所駕駛的黑色裕隆小客車；庚○○駕駛其車牌號碼ＵＴ─２１９２號藍色小客
    車，搭載寅○○、丁○○、丑○○、辛○○；卯○○駕駛其車牌號碼６Ｔ─１２
    ３１號白色自小客車，搭載壬○○、子○○，一同追趕，但是仍然為丙○○所脫
    逃，上開三輛自小客車亦因追逐丙○○而各自分散。
三、上開三輛自小客車分散後，丁○○知道丙○○有到斗六市○○路媽祖廟吃午餐的
    習慣，於其所搭乘之車牌號碼ＵＴ─２１９２號藍色小客車內提議到斗六市○○
    路媽祖廟會合，經寅○○、黃三祐彼此以行動電話連絡，黃三祐、寅○○、乙○○及本案全部被告等人，各自乘坐上開三輛自小客車，於當日中午十二時五十分
    許，再次會合於雲林縣斗六市○○路媽祖廟前。又丙○○逃逸後，曾主動打電話
    給黃三祐說明事情發生的原因，黃三祐因之而得知王莊瓊才是傷害寅○○及搶奪
    毒品之人。在斗六市媽祖廟前，黃三祐發現手機內有王莊瓊之來電顯示資料後，
    即叫丁○○使用乙○○的手機，撥打給王莊瓊，佯稱要購買毒品而使王莊瓊誤信
    為真，說出其所居住之地點就是雲林縣斗六市○○街三九號「市中星大樓」。黃
    三祐、寅○○、丁○○、庚○○、丑○○、辛○○、譚隆忠、壬○○及子○○等
    人，基於傷害及妨害自由之犯意聯絡，各自搭乘上開車牌號碼ＵＴ─２１９２號
    藍色自小客車、車牌號碼６Ｔ─１２３１號白色自小客車，一同前往雲林縣斗六
    市「市中星大樓」，而乙○○見情況有異，則自行離去，未隨同黃三祐等人前往
    。當日下午一時十八分許，黃三祐、寅○○、丁○○、庚○○、丑○○、辛○○
    、譚隆忠、壬○○及子○○等人，均已會合於雲林縣斗六市「星中市大樓」樓下
    ，先由丁○○、辛○○下車撥打電話，誘騙王莊瓊下樓；於王莊瓊下樓後，黃三
    祐、寅○○立即下車強押王莊瓊進入車牌號碼ＵＴ─２１９２號小客車內，庚○○並下車打開左後車門，便利黃三祐、寅○○將王莊瓊推入車內，丑○○則坐於
    車號碼ＵＴ─２１９２號小客車並未下車；乘坐於車牌號碼６Ｔ─１２３１號自
    小客車之譚隆忠、壬○○、子○○亦均未下車。惟因王莊瓊抵抗不從，黃三祐即
    自車牌號碼ＵＴ─２１９２號小客車內取出小武士刀刺向王莊瓊右臀部，才將王
    莊瓊推入車內，此時車牌號碼ＵＴ─２１９２號小客車內，駕駛為庚○○、寅○○坐副手座、黃三祐坐左後座、王莊瓊坐後座中間、丑○○則坐於右後座位並以
    手挾持王莊瓊。將王莊瓊強押上車後，黃三祐立即指示庚○○將車開往雲林縣莿
    桐鄉，卯○○則駕駛其車牌號碼６Ｔ─１２３１號自小客車，搭載壬○○、子○○、丁○○、辛○○尾隨於後。開車後不久，寅○○就回頭用拳頭毆打王莊瓊，
    ，其後因王莊瓊趁機要開啟車門脫逃，激怒坐在右前座的寅○○，於是寅○○轉
    身持西瓜刀朝王莊瓊砍下，並說「你敢殺我，被殺就不要講話」，王莊瓊立即舉
    手抵擋，造成其左手腕部拇指側一處刺傷一×○．五×○．五公分、左手食指背
    部近關節一處刺傷二×○．五×○．五公分，黃三祐見狀也將小武士刀反握朝被
    害人左側腋窩下連續擊刺三下，造成王莊瓊左上前胸鎖骨外線一處刺傷，位於乳
    頭上方七公分，直向三×一．五×四公分；左胸外側腋下中線一處刺傷，距腋下
    十二公分、距體中線十八公分，橫向三×一．五公分；左側胸腹部交界處外側一
    處刺傷，斜向刺傷三×一．五公分。黃三祐見王莊瓊身中數刀後，指示被告庚○○將車停於雲林縣莿桐鄉○○村○○道路旁，停車後，黃三祐下車將王莊瓊拉出
    車外，置之於路旁而離去。王莊瓊則因受該刀傷刺激，左下冠狀動脈血管本身之
    病變併血栓引起心律不整，併發心因性休克而死亡。嗣經警循線於九十一年八月
    二十八日晚間九時許，在雲林縣古坑鄉棋盤村等處分別查獲庚○○、壬○○、子
    ○○、丑○○、丁○○、卯○○及辛○○等人，進而查知上情。
三、案經雲林縣警察局斗六分局報請雲林地方法院檢察署檢察官偵查起訴。
    理  由
一、訊據被告庚○○，對於右揭時地基於妨害自由及傷害之犯意聯絡，與共犯黃三祐
    、寅○○、丑○○、丁○○、辛○○、卯○○、壬○○、子○○等人共同強押、
    傷害被害人王莊瓊等事實，於審理中均坦白承認。其餘被告固承認有上開強押、
    傷害王莊瓊之事實，惟均矢口否認有何妨害自由及傷害之犯意，被告丑○○辯稱
    ：他只聽說被害人搶寅○○的毒品，應該只是被打一打，不至於要殺害他，而且
    是黃三祐及寅○○脅迫他上車的，被害人被押上車時，他只是坐在被害人右邊，
    並未協助架住被害人，因為場面不是他在控制，他沒有妨害自由及傷害的故意云
    云；被告丁○○辯稱：他是被黃三祐脅迫，他並沒有妨害自由及傷害的故意云云
    ；被告辛○○辯稱：他看到被害人被強押上車後，因為身上沒錢所以才繼續和黃
    三祐他們在一起，並沒有妨害自由及傷害之故意云云；被告卯○○辯稱：他只是
    開車，並沒妨害自由及傷害的故意云云；被告壬○○辯稱：他是因為黃三祐提議
    要找人討公道，他想都是朋友才一起去，他都是坐在卯○○的車上，只看到被害
    人被刺一刀，強押上車，但是不知道庚○○的車上發生何事，他沒有妨害自由及
    傷害的故意云云；被告子○○辯稱：他想說朋友黃三祐被欺負才和他們一起去，
    他看到被害人被強押上車後，因為車子放在西螺無法回去，所以才繼續和他們一
    起去，他沒有妨害自由及傷害的故意云云。經查：關於採為認定本案犯罪事實之
    證據，除證人甲○○、丙○○、乙○○、寅○○之證述及查扣之物證外，最主要
    者，乃上開共同被告彼此間之供述。按刑事訴訟法第一百五十六條第一項規定：
    「被告之自白，非出於強暴、脅迫、利誘、詐欺、疲勞訊問、違法羈押或其他不
    正之方法，且與事實相符者，得為證據。」同條第二項規定：「被告或共犯之自
    白，不得作為有罪判決之唯一證據，仍應調查其他必要之證據，以察其是否與事
    實相符。」由上開條文之內容，可知該條第一項之規定，乃在限制被告自白之證
    據能力，第二項之規定，則在限制被告與共犯自白之證明力。而法院對共同被告
    自白之採用，「共同被告所為不利於己之供述，固得採為其他共同被告犯罪之證
    據，惟此項不利之供述，依據刑事訴訟法第二百七十七條第二項（即現行法第一
    百五十六條第二項）之規定，仍應調查其他必要證據，以察其是否與事實相符，
    自難專憑此項供述，為其他共同被告犯罪事實之認定。」（最高法院三十一年上
    字第二四二三號判例要旨參照）。又「共同被告不利於己之陳述，固得採為其他
    共同被告犯罪之證據，惟此項不利之陳，須無瑕疵可指，而就其他方面調查，又
    與事實相符，始得採為其他共同被告犯罪事實之認定。」（四十六年台上字第四
    一九號判例要旨參照）。再「共同被告不利於己之陳述，亦屬證據之一種，若其
    所涉及之訴訟客體有數個以上時，其裁判之對象（刑罰權之對象）既非同一，則
    所述是否與事實相符，得否採為其他共同被告犯罪之證據，仍應分別予以判斷，
    非可籠統為同一之觀察。因是，倘其中之一部分為真實時，應得採為裁判之基礎
    ，非謂其中一有部分與事實不符，即認全部均屬無可採取。」（最高法院七十三
    年台上字第五八七四號判例要旨參照）。由上述法律條文及最高法院之判例要旨
    可知，共同被告之自白，一方面須與事實相符，始得取得認定其他共同被告犯罪
    事實之證據能力，若無事實支持該項自白，或該自由與事實不符者，則該共同被
    告之自白，對其他共同被告而言，並無證據能力，但若涉及數種刑罰權之對象時
    （含數種犯罪行為態樣），亦非謂共同被告之供述其中一部分無事實支持，或與
    事實不符時，即認其供述全部不可採。另一方面除了共同被告之自白外，仍應調
    查其他必要之證據，亦即仍須以補強證據來擔保共同被告自白之真實性，是以，
    共同被告自白之證明力，仍受其他補強證據所能證明事實範圍之限制。據上，本
    案之犯罪事實既須利用共同被告關於彼此間犯罪情節之供述而為認定，法院即應
    依照上開關於共同被告供述之證據能力、證明力之規定加以審酌。
二、【被害人王莊瓊因受刀傷，致左下冠狀動脈血管本身之病變併血栓，而於九十一
    年八月二十八日下午二時二十分許死亡】
    （一）九十一年八月二十九日上午九時十五分許，雲林縣斗六分局斗六所警員電
          請雲林地方法院檢察署檢察官前往雲林縣斗六市百姓公廟相驗王莊瓊之屍
          體，有電請相驗案件報告一件在卷可證（相驗卷第一頁）。
    （二）根據相驗屍體證明書之記載（相驗卷第三十三頁），王莊瓊之死因為：甲
          、心臟衰竭，乙、左下冠狀動脈粥腫樣硬化阻塞併血栓係與銳器刺傷有部
          分相關聯性，推定死亡時間為九十一年八月二十八日下午二時二十分許。
    （三）根據台灣雲林地方法院檢察署驗斷書（相驗卷第二十頁）及法務部法醫研
          究所（９１）法醫所醫鑑字第一二五二號鑑定書（審理卷一，第一四五頁
          ）之記載，法醫師於九十一年九月二十九日上午十時三十分許檢驗，同日
          下午三時四十分許解剖之結果，發現王莊瓊身體之傷勢：
          １、頭面頸部：左面頰橫向擦傷四×○．五×○．二公分。
          ２、胸部：
             （１）左上前胸鎖骨外線一處刺傷，編號左側第一處刺傷，位於乳頭
                   上方七公分，直向三×一．五×四公分，經由第三肋間深入胸
                   腔。
             （２）左胸外側腋下中線一處刺傷，編號左側第二處刺傷，距腋下十
                   二公分、距體中線十八公分，橫向三×一．五公分，經由第五
                   肋間深入胸腔。
             （３）無肋骨骨折，無胸骨凹陷。
          ３、腹部：
             （１）右上腹部外側兩處擦瘀傷各為二×一公分及一×一公分。
             （２）左側胸腹部交界處外側一處刺傷，編號左側第三處刺傷，斜向
                   刺傷三×一．五公分，經由第十二肋骨下緣進入腹腔。
          ４、背腰臀部：右臀部外側一處斜向刺裂傷三×一．五×三公分，深達肌
              肉層。
          ５、上肢：
             （１）右手腕部拇指側一處刺傷一×○．五×○．五公分。
             （２）右食指背部近關節一處刺傷二×○．五×○．五公分，深可見
                   骨。
    （四）又上開驗斷書（相驗卷第二十頁），關於手指傷勢之記載則與上開鑑定書
          有不同之處：
          １、驗斷書之「局部勘驗」之「四肢部」記載：一、左手指（食指）防禦
              傷創２０×１．０×０．５公分。
          ２、背面部圖標明：左手指處有防禦傷。
  ３、經本院訊問法醫師甲○○關於「抵抗傷」之意義，及觀察被告丑○○
              於警訊中陳述被害人抵抗情形之陳述（詳後述），認為驗斷書之記載
              為正確。
三、【本案犯罪之起因】
     （一）證人丙○○於審理時證述：九十一年八月二十八日早上七、八點，他在
           路上遇見王莊瓊，王莊瓊就問他有沒有藥可以拿？他即打電話問黃三祐
           ，黃三祐就叫他和王莊瓊過去，大約當天早上十點許，王莊瓊騎機車搭
           載他經過西螺大橋時遇到寅○○，他就停下來與寅○○聊天，問寅○○
           有沒有藥，本來他與王莊瓊要一人各出一千五百元向寅○○拿安非他命
           ，但是不知道為何王莊瓊會拿出一把刀來架住寅○○的脖子，他就將刀
           子揮開，當時寅○○有點流血並把藥丟掉，王莊瓊就去撿藥，撿了之後
           他就坐王莊瓊的機車離開，此時寅○○也騎機車離開了等語（審理卷二
           ，第五三頁）。
     （二）證人寅○○先於偵訊時陳述，本案之起因是當天早上丙○○和王莊瓊來
           找他要毒品，他不給，王莊瓊就拿刀殺他脖子和手，再來他就打電話給
           黃三祐，他們就一起去找丙○○○○道等語（一三三號偵緝卷，第一八
           頁）。復於本院審理時證稱：當天早上七、八點時，他去找黃三祐拿毒
           品，丙○○也要去找黃三祐拿藥，就在西螺大橋遇到他，丙○○跟他討
           藥，他不願意給，所以丙○○他們就用搶的，並拿刀砍他右手小指及右
           邊脖子，之後他就將藥丟到堤防，等丙○○他們去撿藥，他就離開等語
           （審理卷一，第二五六頁）。本院並當庭勘驗證人寅○○身上之傷痕，
           發現脖上確有三、四公分之傷痕，右手小指亦有一、二公分之傷痕（審
           理卷一，第二五六頁）。
     （三）就證人丙○○、寅○○兩人之證詞相印證，足認本案犯罪之起因，係於
           九十一年八月二十八日上午十時許，王莊瓊騎機車搭載丙○○要到黃三
           祐家買毒品，途經西螺大橋時，遇到證人寅○○，雙方就買賣毒品事情
           發生爭執，被害人王莊瓊並持刀砍傷寅○○，寅○○即將此事告訴黃三
       祐，黃三祐開始召集人員，致生本案犯罪。
四、【黃三祐召集被告等找丙○○尋仇未成部分】
     （一）【證人寅○○召集被告庚○○】
           １、證人寅○○先於審理中證稱：我只認識庚○○，因為丙○○與王莊
               瓊在二十八日早上抓我並拿刀砍我，我被砍完後就打電話通知黃三
               祐，剛好庚○○也打電話給我，我就告訴他這件事，庚○○就開車
               過來，庚○○本來只是要來載我回家而己，其他的被告是黃三祐說
               要去教訓丙○○而打電話聯絡過來的，那些人是跟黃三祐買毒品的
               朋友，我都不認識等語（審理卷一，第一一三頁）。其後於審理時
               再次證稱：（到何處找黃三祐）彰化縣溪州；（找他說什麼）說徐
               健鎮與王莊瓊殺我；（黃三祐聽到後反應）他說要去教訓他們；（
               何時開始找人）我告訴黃三祐後，他就開始找人了；（你何時找陳
               建宏）我被殺之後回到黃三祐那裡，庚○○打電話給我，我就告訴
               他說我被人殺，但是他不相信，我就叫他來載我回西螺，庚○○來
               了之後，黃三祐就叫庚○○載他出去，去那裡我不知道；（黃三祐
               何時告訴庚○○說要去找丙○○）他打電話給別人時就有講了等語
               （審理卷一，第二五六頁）。
           ２、被告庚○○於審理時供稱：（九十一年八月二十八日何人打電話給
               你）寅○○；（寅○○電話中說什麼話）他說他受傷，叫我載他回
               西螺的家；（去何處載）黃三祐的住處；（當時在黃三祐家中有何
               人）我、寅○○、黃三祐、子○○、卯○○；（在黃三祐溪州住處
               講什麼話）寅○○叫我載他回家，後來黃三祐就叫我載他去找徐健
               鎮；（從溪州出發車上有何人）寅○○、丁○○、我；（在車上鍾
               金龍說什麼話）他說他被人拿刀所殺，要去討回公道；（當時車內
               的人都有聽到）有；（反應如何）大家都要跟他去等語；（行兇的
               二把刀如何取得）是黃三祐從家中拿出來的，當時以塑膠袋裝取；
               （從溪州出發後車上有何人）我、寅○○、丁○○及一名不認識之
               人（審理卷二，第八七頁）。
           ３、被告庚○○上開自白核與證人寅○○之證述相符，堪信為真實，則
               依據證人寅○○之證述與被告庚○○之供稱，可以認定證人寅○○
               於西螺大橋遭丙○○、王莊瓊搶奪毒品後，立即打電話向黃三祐告
               知此事，並回到彰化溪州黃三祐的租屋處，黃三祐此時已經開始召
               集人員，並四處詢問丙○○的行蹤。另外，在黃三祐租屋處，被告
               庚○○打電話找寅○○，寅○○即將此事告知庚○○，並要求陳建
               宏到彰化溪州載他回去，而於庚○○到達溪州後，黃三祐即要求被
               告庚○○開車載他去找丙○○，當時車上有寅○○、丁○○，鍾金
               龍並於車上說明他被人拿刀所殺，要去討回公道等語。即由證人鍾
               金龍之證述及被告庚○○之供稱，已可認定證人寅○○、被告陳建
               宏及被告丁○○於被告庚○○所駕駛之車內，已彼此達成向丙○○
               尋仇之決意。
     （二）【黃三祐召集被告丁○○、壬○○、子○○、卯○○】
           １、被告丁○○於審理中承認其當時是要找丙○○出來談，看要如何處
               理等情，惟否認有何傷害之故意云云。經查：
               （１）被告丁○○於警訊供稱：因為黃三祐打電話告訴我，他的毒
                     品被徐建鎮及一名不詳姓名男子搶走，而且手下阿龍也被殺
                     傷，所以叫我負責將徐建鎮找出來，並要我自行騎車到彰化
                     縣溪州鄉○村村○路六號黃三祐租屋處集合，之後我們便坐
                     ＵＴ─２１９２藍色小客車、６Ｔ─１２３１白色三陽小客
                     車及另一部無車牌黑色裕隆小客車先到莿桐鄉四合村載鄭武
                     松，因為當時我們得知徐建鎮要去找辛○○，所以我們三部
                     車子便在莿桐鄉六合村附近一間土地公廟前堵徐建鎮，過沒
                     多久便見徐建鎮騎乘一部機車前來，黃三祐等人便叫徐建鎮
                     停車，但徐建鎮一看到我們有那麼多人，不但沒停車還馬上
                     掉頭離開，我們就由後追趕，但還是被徐建鎮逃脫等語（三
                     六六七號偵卷，第六頁）。
               （２）於本院審理時則供稱：（找你去集合的人是誰）黃三祐；（
                     幾點的事）十點多；（黃三祐如何告訴你）他打我的手機問
                     我是否知道丑○○的家，我說知道，他就叫我騎機車過去溪
                     州，我到了之後，他就說有人搶他的毒品並殺寅○○，而且
                     是丑○○介紹他認識丙○○的，所以要他去找丑○○，我們
                     就一起坐車找丑○○；（黃三祐懷疑是丑○○去搶毒品）沒
                     有，他只是要丑○○去找出丙○○及王莊瓊；（黃三祐何時
                     告訴你的）我到他家後黃三祐在樓下告訴我的；（當時有誰
                     在場）庚○○、子○○、壬○○、卯○○、寅○○等語（審
                     理卷二，第一○○頁）
                     。
               （３）即依被告丁○○之供述，於九十一年八月二十八日上午十點
                     多的時候，黃三祐以手機通知他寅○○被搶毒品之事，並要
                     他一起去找丑○○，於黃三祐住處集合後，並搭乘車牌號碼
                     ＵＴ─２１９２藍色小客車（由被告庚○○駕駛）出發去找
                     丑○○，即被告丁○○於到黃三祐住處集合時，已知道是為
                     了什麼原因而前往，再核對上開被告庚○○於審理中自白：
                     從溪州出發時，其車上有寅○○、丁○○，在車上寅○○說
                     他說他被人拿刀所殺，要去討回公道，當時車內的人都有聽
                     到，而且大家都要跟寅○○去等語，足以認定被告丁○○於
                     被告庚○○所駕駛之車牌號碼ＵＴ─２１９２小客車車內，
                     經寅○○告知要去討回公道後，已與寅○○等人彼此間達成
                     向丙○○尋仇之決意。
           ２、被告子○○雖然否認有何傷害丙○○之犯意，惟查：
               （１）被告子○○於偵訊時已供稱：當天早上我和壬○○在卯○○
                     家中聊天，後來卯○○接到黃三祐的電話，叫我們到彰化溪
                     州，到溪州後，我們先上樓等，不久黃三祐和寅○○回來，
                     寅○○說要找丙○○尋仇，在場的有我、卯○○、壬○○、
                     黃三祐及丁○○，大家都有聽到，那時庚○○剛載黃三祐、
                     寅○○看醫生回來，大家想都是朋友就一起去，庚○○就先
                     下去開車，後來黃三祐在車上跟我說乙○○找他，剛跨過西
                     螺大橋就看到乙○○開黑色的車跟在後面等語（三七六○號
                     偵卷，第七二頁）。又於偵查中再次供認：我和壬○○、鍾
                     金龍、黃三祐會合後就知道寅○○被丙○○搶毒品，要去教
                     訓丙○○，我是想說朋友黃三祐被欺負，我才和他們一起去
                     等語（三八九六號偵卷，第一二一頁）。
               （２）依上開被告子○○於偵查中所述，足以認定被告子○○與鍾
                     金龍、黃三祐等人會合，確係出於與黃三祐一同向丙○○尋
                     仇之犯意聯絡，而法官於審理中再次提示上開九十一年度偵
                     字第三七六○號偵查卷宗第七二頁之偵查筆錄，訊問被告潘
                     忠隆是否於偵查有為上開偵訊筆錄記載之陳述，被告子○○
                     回答「是」，法官再訊問為何今日審理時所述與前開偵訊不
                     同？被告子○○不答（審理卷二，第一三四頁）。法官依據
                     上開直接審理被告子○○之心證，認為被告子○○於偵查中
                     所述應屬可信，而於本院審理時之辯解，既提不出合理的解
                     釋，顯難採信。
           ３、被告壬○○雖然於審理中否認有何傷害丙○○之犯意，惟查：
               （１）其於警訊中供述：（當天情形）案發當天中午約十三時許，
                     我駕駛我父親所有之小貨車搭載子○○至卯○○家中找其聊
                     天，後來卯○○便駕駛其所有之６Ｔ─１２３１號白色三陽
                     小客車載我及子○○外出，於車子行駛途中，卯○○即表明
                     告知我們兩人，說友人黃三祐於販售毒品過程中，被徐建鎮
                     及一名姓名不詳男子持刀強行搶走毒品，而且其手下「阿龍
                     」也被殺傷，所以叫他召集同好友人報復討回面子，當時我
                     與子○○即無意見參與，隨後黃三祐搭乘由庚○○駕駛之Ｕ
                     Ｔ─２１９２號藍色裕隆小客車前來與卯○○見面，經電話
                     聯絡結果終於找到徐建鎮並約其出面，但是當徐建鎮騎乘機
                     車前來發現是黃三祐邀集友人尋仇，便急忙掉頭加速逃離現
                     場等語；（為何殺被害人）我沒有殺被害人，因為黃三祐被
                     被害人搶走毒品，及阿龍被殺傷，所以黃三祐心中懷恨便打
                     電話給卯○○，責令交出徐建鎮及王莊瓊以討回面子，所以
                     我與子○○才會基於朋友道義，沒有任何其約或報酬的情況
                     下一同前去助勢。（事先知道要去押王莊瓊）我知道黃三祐
                     召集大夥是要找人尋仇，但我真的不知道要尋仇對付的對象
                     是王莊瓊等語（三七六○號偵卷，第一二頁）。
               （２）其後於偵查中亦供稱：（案發經過）當天我和子○○跟譚容
                     琮在聊天，譚說黃三祐找他，我們就去彰化溪洲一間房子二
                     樓，不久庚○○（就是藍色車子的駕駛）跟黃三祐、寅○○
                     一起回來樓上會合，黃、鍾二人說要找徐建鎮尋仇，在場有
                     我、子○○、卯○○、黃三祐、寅○○、庚○○，出發後有
                     聽到黃三祐說乙○○要來找他，我是到圍捕徐建鎮時才有印
                     象李開黑色的車跟在後面等語（三七六○號偵卷，第七四頁
                     ）。
               （３）法官於審理時再次提示上開警訊筆錄，被告壬○○答稱：上
                     開警訊筆錄是我告訴警察的等語；法官另提示上開九十一年
                     度三七六○號偵查卷第七四頁之偵訊筆錄，被告壬○○亦陳
                     述：有上開偵訊筆錄之陳述等語（審理卷二，第一三一頁）
                     ，即依上開被告壬○○於警訊及偵查中所述，其與子○○至
                     黃三祐住處會合時，已明知係為向丙○○尋仇而去。
           ４、被告卯○○於審理中完全否認犯罪，甚至連被告壬○○、子○○有
               到卯○○家中找他聊天之事實，亦加以否認，僅承認其於案發當日
               駕駛車牌號碼６Ｔ─１２３１號小客車到黃三祐住處，係因黃三祐
               打電話到他家找他，要他到彰化溪州水尾載他，去處理一些事情之
               事實。惟查，據前開被告庚○○、丁○○、子○○、壬○○等人之
               供述，其等到達黃三祐住處會合時，均已知悉係為何事而去，何以
               僅有被告卯○○不知情？被告卯○○此部分之辯解，顯然不合情理
               。又本院於九十二年七月九日對被告子○○、壬○○、卯○○訊問
               時，係採隔離訊問，被告子○○、壬○○均回答，案發當日上午，
               其二人一起到被告卯○○家聊天，而與其等在警訊、偵查中所述，
               均相符合，然而被告卯○○於該次審判期日竟否認被告子○○、黃
               順興於案發當日有到他家找他聊天之事實，被告卯○○此部分之否
               認，實屬狡辯。再被告卯○○於偵訊時承認：案發前在彰化溪州有
               上樓，確定樓上在場有黃三祐、子○○、壬○○等語（三六六五號
               偵卷，第七六頁），此核與被告子○○、壬○○之供述相同，則依
               上開被告子○○、壬○○之供述，足以認定被告卯○○於黃三祐住
               處已知悉要向丙○○尋仇之事。
           ５、綜上所述，依據上開證人寅○○之證述，被告庚○○、丁○○、潘
               忠隆、壬○○及卯○○等人之陳述，可以認定者，是寅○○於遭到
               丙○○、王莊瓊搶奪毒品後，即打電話向黃三祐告知此事，黃三祐
               知悉此事後即開始展開尋仇的行動，而於寅○○回到黃三祐位於彰
               化溪州住處後，剛好被告庚○○打電話找寅○○而知悉此事，並駕
               駛車牌號碼ＵＴ─２１９２藍色小客車到彰化溪州會合；另外，黃
               三祐同時打電話給被告丁○○，要被告丁○○找出丙○○；黃三祐
               再打電話給被告子○○、卯○○，要求其等加入尋仇的行動，而後
               被告子○○再找被告壬○○一起到黃三祐住處，被告卯○○亦駕駛
               其車牌號碼６Ｔ─１２３１號白色小客車到達。於前往雲林縣莿桐
               鄉六合村土地公廟等證人丙○○之前，車牌號碼ＵＴ─２１９２藍
               色小客車係由被告庚○○駕駛，其內搭載證人寅○○、被告丁○○
               ；車牌號碼６Ｔ─１２３１號白色小客車則由被告卯○○駕駛，其
               內搭載黃三祐、被告子○○、被告壬○○。黃三祐並自其家中取出
               西瓜刀一把、小武士刀一把，以塑膠袋包裝置於車牌號碼ＵＴ─２
               １９２號小客車右後座踏板。
     （三）【被告丑○○、辛○○的加入】
           １、被告丁○○於審理中供稱：當日早上十點多，黃三祐打電話問他是
               否知道被告丑○○的家，他說知道，黃三祐就話他騎機車過去溪州
               ，他到達後，黃三祐就說有人搶他的毒品並殺傷寅○○，而丙○○
               是由丑○○介紹認識的，所以要他去找丑○○，他就和黃三祐一起
               坐車找丑○○等語（審理卷二，第一○○頁）。被告丑○○於審理
               中則陳述：案發前，除了被告丁○○及黃三祐外，其他被告都不認
               識，當日是丁○○去找我的，當黃三祐他們還沒有去找他之前，黃
               三祐有打電話叫他不能出門，否則要殺他，當他正要準備騎機車出
               去時，寅○○拉下他的機車鑰匙，黃三祐拉他的衣領叫他上車等語
               （審理卷二，第九五頁）。被告庚○○於審理中亦陳述：到莿桐土
               地公廟前的路上會經丑○○他家，當時看丑○○坐在機車上，黃三
               祐、寅○○下去找他，並且兇他，要他交人出來，我在車上都有聽
               到很大聲，我看到丑○○的表情糾成一團，後來丑○○就坐我的車
               去土地公廟等語（審理卷二，第八七頁）。依據上開被告丁○○、
               、丑○○、庚○○的供詞，足認黃三祐之找到被告丑○○，係因被
               告丑○○介紹證人丙○○給黃三祐認識，寅○○被搶毒品，黃三祐
               為了找到丙○○，就先連絡被告丁○○，要求一起去尋找被告鄭武
               松。而被告丑○○於出門前被黃三祐等人找到，而一同到土地公廟
               準備圍捕徐建鎮。
           ２、被告丑○○供稱：黃三祐之所以找他，是因為之前他向黃三祐買毒
               品時是跟丙○○一起去買的，而此次丙○○去搶毒品時有二個人，
               所以黃三祐懷疑另外一個是他，他當時有向黃三祐說明，黃三祐叫
               他去找丙○○出來解釋，所以他才打電話給辛○○，因為當時他不
               知道丙○○在那裡等語（審理卷二，第九十五頁）。被告辛○○於
               審理中亦供稱：過了中午之後，丑○○打電話問丙○○有沒有去找
               他？他回答說丙○○在半小時前有打電話找他，丙○○馬上會過來
               等語（審理卷二第五六頁、第九五頁）。核對被告丑○○所使用0
               000000000號行動電話之通聯紀錄顯示，被告丑○○確於
               當日中午十二時十九分零五秒、十二時二十七分二十八秒、十二時
               四十五分四十三秒、十二時四十七分三十九秒連續撥打電話給被告
               辛○○所使用之0000000000號行動電話（三六六五號偵
               卷，第一二九頁；三八六九號偵卷，第一四○頁），足認被告陳啟
               忠前開所述與事實相符。再證人丙○○於審理中亦證述：他在王莊
               瓊搶奪毒品離開西螺大橋後就回到斗六的住處，這時已經近中午了
   ，他回家後打電話給辛○○，說要去他家聊天，但是他不知道黃三
               祐在找他，辛○○叫他過去等語（審理卷二，第五三頁），亦與前
               開被告辛○○之供述相吻合。足認被告辛○○之到土地公廟係由於
               被告丑○○的訊問，而後再經被告丑○○電話連絡才會出現在土地
               公廟，其後始發生追捕證人丙○○之情形。
     （四）【丙○○到莿桐土地公廟見到黃三祐等人後，即行逃逸】
           １、證人丙○○於審理中證述：他自西螺大橋回家後，打電話給被告陳
               啟忠，說要去他家聊天，但是不知道黃三祐等人在找他，辛○○叫
               他過去那裡，在下午一、二時許，他還沒有到辛○○家，黃三祐他
               們就在莿桐鄉六合村的土地公廟等他，他看現場很多人，都是開轎
               車，不知道有幾台，遇到後黃三祐及丁○○叫他下來，他看狀況不
               利，將機車騎到旁邊的田間小路就走後，黃三祐他們追了十分鐘左
               右才離開等語（審理卷二，第五三頁）。證人乙○○於審理中亦證
               稱：當天十二時許，黃三祐打電話給他，說寅○○被搶，叫他過去
               六合村那邊，他就開黑色裕隆的小客車到土地公廟那邊，十二點多
               到達廟那邊，過了約五、六分鐘，辛○○才到現場，到廟大約一、
               二十分鐘後，丙○○就到現場了，此時黃三祐就跑到他的車上叫他
               開車追丙○○。
           ２、被告庚○○於審理中供稱：他們大約在接近中午十二點的時候到達
               土地公廟，以後過了約五、六分鐘，被告啟忠才從廟左邊的一條路
               走路出來，而在到達以後約一、二十分鐘丙○○才到達，丙○○一
               看他們掉頭就走，寅○○、丁○○、辛○○、丑○○就上來他的車
               追過去等語（審理卷二，第八七頁）。被告壬○○於警訊中則供稱
               ：當丙○○騎乘機車前來，發現是黃三祐邀集友人尋仇，便急忙掉
               頭加速逃離現場，我們二部車子於追緝徐建鎮後都已經分散了等語
               （三七六○號偵卷，第一二頁）。
           ３、依據上開證人丙○○、乙○○之證詞及被告庚○○之供述，當時追
       捕證人丙○○之情形為黃三祐坐上乙○○所駕駛的黑色裕隆汽車；
               庚○○駕駛其ＵＴ─２１９２藍色小客車，搭載證人寅○○、被告
               丁○○、辛○○、丑○○；被告卯○○則駕駛其６Ｔ─１２３１號
               白色小客車，搭載被告子○○、壬○○，共同追捕證人丙○○，惟
               未能得逞，三部車並各自分散。
五、【對王莊瓊傷害及妨害自由部分】
     （一）【黃三祐再次召集所有被告會合於斗六市○○路媽祖廟】
           １、被告丁○○於審理中供稱：車子追散後，他向庚○○提議到媽祖廟
               會合，因為他跟丙○○是十多年的朋友，知道丙○○中午都會到媽
               祖廟那裡吃午餐，所以他才找庚○○去看看等語（審理卷二，第一
               ○○頁）。
           ２、被告庚○○於審理中陳述：他們三輛車在莿桐鄉六合村分散後，他
               原本要回彰化溪州，但是車上的寅○○叫他去斗六媽祖廟，寅○○
               說要到斗六媽祖廟找丙○○，到達斗六媽祖廟後約五、六分鐘看到
               ６Ｔ─１２３１號白色小客車過來，又過了一會才看到另一部黑色
               車過來等語（審理卷二，第八七頁）。
           ３、被告丑○○於警訊中供稱：我們三部車於圍堵丙○○不成後，黃三
               祐即提議前往斗六市找另一位仇家討回公道，於是大夥駕車至斗六
               市○○路媽祖廟前會合，再由黃三祐撥打王莊瓊的手機號碼查知其
               居住在「市中星大樓」後，便率同大夥駕車至該大樓等語（三六六
               七偵卷，第三頁）。
           ４、被告子○○於偵查中供稱：我們要開另一條路要回斗六，但是路上
               黃三祐打電話給卯○○說「徐建鎮被脫逃，並叫我們到斗六媽祖廟
               前會合要一同去找一位身穿紅色衣服的人（我不認識）報仇」，大
               約十三時許我們人員全部到齊等語（三七六○號偵卷，第五頁）。
           ５、證人乙○○於審理中亦證述：黃三祐跑到他車上叫他追丙○○，後
               來沒有追到，黃三祐就叫他開車去斗六媽祖廟村邊（審理卷二，第
           五八頁），核與上開被告丁○○、庚○○、丑○○、子○○等人之
               供述，均相符合。而被告丁○○於審理中亦供述，於媽祖廟時，黃
               三祐發現手機內有被害人來電顯示之資料，即利用證人乙○○的手
               機撥給被害人等語（審理卷二，第一○○頁），則檢視卷附證人李
               凱儒所使用之0000000000號行動電話，確於當日中午十
               二時五十分二十秒，在斗六市○○里○○路附近，發話給被害人王
               莊瓊所使用之0000000000號行動電話（三六六五號偵卷
               ，第一五三頁；三八六九號偵卷，第一四六頁）。
           ６、依據上開被告丁○○、庚○○、丑○○、子○○等人之供述及證人
               乙○○之證詞並通聯紀錄，可以認定被告庚○○駕駛的ＵＴ─２１
               ９２藍色小客車、被告卯○○駕駛的６Ｔ─１２３１號白色小客車
               ，及證人乙○○駕駛的黑色小客車，於追逐證人丙○○未成之後，
               已經各自分散。在庚○○所駕駛之車內，被告丁○○知道丙○○有
               到斗六媽祖廟吃午餐候習慣，就提議到斗六市○○路媽祖廟會合，
               經寅○○、黃三祐相互連絡，三輛車再次會合於斗六市○○路媽祖
               廟前。又依據上開通聯紀錄，此次之會合時間大約為當日中午十二
               時五十分許。
     （二）【被告等人於斗六媽祖廟前達成對王莊瓊傷害及妨害自由之犯意聯絡】
           １、證人寅○○於審理中證稱：丙○○跑了之後，曾打電話給黃三祐要
               講和，黃三祐不願意並叫丙○○出來，但是丙○○不出來，所以黃
               三祐就問丙○○是拿刀砍他的，丙○○說是王莊瓊，黃三祐並問他
               「丙○○有沒有砍他」？他說沒有，是王莊瓊砍的等語（審理卷一
               ，第一一三頁）。
           ２、被告丁○○於審理中陳述：到市中星大樓是他打電話叫王莊瓊下樓
               的，他並不認識王莊瓊，是在媽祖廟的時候，黃三祐看來手機裡的
               來電顯示，叫他使用乙○○的手機撥打給王莊瓊，他問王莊瓊說徐
               健鎮有沒有在那裏，王莊瓊說沒有，他再問王莊瓊是否知道丙○○
               的行蹤，王莊瓊說不知道，他叫王莊瓊幫他找丙○○，王莊瓊問他
               人在那裏，他說他人在媽祖廟，所以王莊瓊就叫他過去市中星大樓
               ，因為他當時騙王莊瓊說要去找丙○○買毒品，所王莊瓊要下樓來
               找他等語（審理卷二，第一○○頁）。
           ３、被告庚○○先於偵查中陳述：在斗六媽祖廟會合後，車上寅○○有
               說要去教訓王莊瓊，請他跟卯○○的車子前往，他想說給王莊瓊教
               訓一下沒關係，所以就答應等語（三六六五號偵卷，第八七頁）；
               復於審理中陳述：他們三輛車在莿桐鄉六合村分散後，他原本要回
               彰化溪州，但是車上的寅○○叫他去斗六媽祖廟，寅○○說要到斗
               六媽祖廟找丙○○，到達斗六媽祖廟後約五、六分鐘看到６Ｔ─１
               ２３１號白色小客車過來，又過了一會才看到另一部黑色車過來，
               寅○○在黑色車來了之後才下去跟該車上的人講話，回來就說要去
               斗六市中星大樓，他當時只知道要去找一位穿紅衣服的人，但是不
               知道名字，車上其他人也有聽到寅○○這樣講，從媽祖廟出發時，
               其車上載有寅○○、丁○○、丑○○及辛○○（審理卷二，第八七
               頁）。
           ４、被告子○○於偵查中供稱：在媽祖廟時，丁○○下車來到卯○○車
               旁，告訴我們要改抓王莊瓊，丁○○回到庚○○的車上，我們就跟
               他們車走，到公正街我看到丁○○下去打手機，五分鐘後王莊瓊就
               下來了，我認為是丁○○騙他下來的，因為張與王是好朋友，而黃
               三祐和被害人有仇不可能把被害人找下來（三七六○號偵卷，第七
               二號）。
           ５、證人乙○○於警訊及審理中均證述：他於當日十三時開一部無車牌
               黑色裕隆車到斗六市○○路媽祖廟前，看到黃三祐、寅○○、陳啟
               忠、丁○○、庚○○、卯○○、壬○○、子○○、丑○○等人聚集
               ，當時我聽到丁○○以行動電話和被害人連絡稱要拿毒品，之後一
               夥人便分乘由卯○○及庚○○所駕駛之二部小客車要到斗六市○○
               街市中星找被害人，我因要載小孩下課所以就獨自一人駕駛該無車
               牌小客車離開，我並未與他們一夥人到「市中星大樓」，所以我不
               知道「市中星」的事情（三七六○號偵卷，第二二頁；審理卷二，
               第五八頁）。
           ６、根據證人寅○○證述，黃三祐於丙○○逃逸後，曾與丙○○通過電
               話，並得知實際持刀砍傷寅○○之人，即為王莊瓊，亦即黃三祐此
               時已經鎖定王莊瓊為要報復傷害的對象。再依證人乙○○證述，其
               於斗六媽祖廟前聽到被告丁○○以行動電話訊問被害人要買毒品之
               事實，與被告丁○○所供相符，且有乙○○所使用之000000
               0000號行動電話之通聯紀錄在卷可資佐證，亦足認在斗六媽祖
               廟前，黃三祐於手機內發現被害人之來電顯示資料後，即叫被告張
               原彰使用乙○○的手機，撥打給被害人，再佯稱要購買毒品而使被
               害人誤信為真，說出其所居住的地點係斗六市「市中星大樓」。又
               根據被告庚○○之陳述，寅○○自乙○○的黑色車回來後，就向車
               內的人說要去斗六「市中星大樓」教訓王莊瓊，其車上之丁○○、
               丑○○及辛○○均有聽到等語，可以認定，被告庚○○、丁○○、
               丑○○、辛○○於知悉寅○○之告知後，已彼此間有對被害人為傷
               害及妨害自由之行為之犯意聯絡情形存在。而依據被告子○○陳述
               ，在媽祖廟時，丁○○下車來到卯○○車旁，告訴他們要改抓王莊
               瓊，丁○○回到庚○○的車上，他們就跟庚○○的車走等語，亦足
               以認定，於被告丁○○至被告卯○○車旁向車內之被告卯○○、黃
               順興、子○○告知改抓被害人時，已彼此間有對被害人為傷害及妨
               害自由之行為之犯意聯絡情形存在。
           ６、雖然被告丑○○、辛○○均辯稱其遭黃三祐脅迫云云，惟查：
               （１）被告庚○○於偵查中供稱：他的車子中控鎖壞了，沒辦法鎖
                     住丑○○那邊的車門，丑○○在車上靜靜的，車門隨時可以
                     打開，自由進出，丑○○並法有很害怕的樣子，甚至在車上
                     還幫忙用手挽住、抓住王莊瓊，他也沒聽到丑○○被要脅幫
                     忙架住王莊瓊，他看到丑○○自己把王莊瓊架住，不是被脅
                     迫的等語（三六六五號偵卷，第七五頁）。
               （２）被告庚○○於偵查中供稱：辛○○是自己走出來會合，才上
                     車，也沒有看到辛○○被人架住或被脅迫的樣子，他是自己
                     上車的等語（三六六五號偵卷，第七五頁）。
               （３）又於追逐證人丙○○及自斗六媽祖廟出發到「市中星大樓」
                     ，被告丑○○、辛○○均搭乘被告庚○○所駕駛之ＵＴ─２
                     １９２小客車，已如前述，即被告庚○○對於被告丑○○、
                     辛○○於車內情形，及是否要一同前往「市中星大樓」改抓
                     王莊瓊等情，應知之甚詳，其上開之陳述，應可採信。再觀
                     察其後被告丑○○、辛○○對於一同前往「市中星大樓」並
                     未提出異議，而於強押王莊瓊上車後，被告丑○○更幫忙架
                     住王莊瓊，被告辛○○則改乘６Ｔ─１２３１號車，而將原
                     搭乘之ＵＴ─２１９２號車讓予黃三祐，均足認被告丑○○
                     、辛○○二人確有參與犯罪之情形，其二人所辯均不足採信
                     。
     （三）【誘騙王莊瓊下樓後，將之強押入ＵＴ─２１９２號車內】
           １、被告丁○○於審理中陳述：到市中星大樓是他打電話叫王莊瓊下樓
               的，他並不認識王莊瓊，是在媽祖廟的時候，黃三祐看來手機裡的
               來電顯示，叫他使用乙○○的手機撥打給王莊瓊，他問王莊瓊說徐
               健鎮有沒有在那裏，王莊瓊說沒有，他再問王莊瓊是否知道丙○○
               的行蹤，王莊瓊說不知道，他叫王莊瓊幫他找丙○○，王莊瓊問他
               人在那裏，他說他人在媽祖廟，所以王莊瓊就叫他過去市中星大樓
               ，因為他當時騙王莊瓊說要去找丙○○買毒品，所王莊瓊要下樓來
               找他等語（審理卷二，第一○○頁）。核對乙○○所使用之000
               0000000號行動電話，確於當日中午十二時五十分二十秒，
               在斗六市○○里○○路附近；及於當日下午一時十八分十六秒，在
               斗六市○○里○○路附近發話給被害人王莊瓊所使用之00000
               00000號行動電話（三六六五號偵卷，第一五三頁；三八六九
               號偵卷，第一四六頁）。
           ２、被告庚○○於審理中供稱：王莊瓊下來後黃三祐及寅○○過去押他
               上車，他當時有下車開左後車門讓黃三祐、寅○○將人推去車內，
               丑○○則沒有下車個人推進去，這時他車內載有寅○○、黃三祐、
               丑○○及王莊瓊等語（審理卷二，第八七頁）。
           ３、被告丑○○於警訊中供稱：王莊瓊走出大樓站在馬路旁，黃三祐、
               寅○○立即衝下車要強押被害人上車，但由於被害極力抵抗不願上
               車，於是黃三祐即返回車上拿取預先準備使用之小武士刀一把，朝
               被害人右後臀部猛刺一刀，這時被害才被迫坐上ＵＴ─２１９２自
               小客車，寅○○手持西瓜刀一把坐在右前座，而黃三祐手持一把小
               武士刀坐在左後座，我則空手坐在右後座，由我與黃三祐負責將被
               害挾持於後座中間控制其行動等語（三六六七偵卷，第三頁）。
           ４、被告丁○○於審理中供述：在市中星大樓樓下是由寅○○、黃三祐
               二人將王莊瓊押入車內，丑○○並沒有下午去押人，王莊瓊被抓後
               ，他們就有換車，他當時坐的車子，駕駛是卯○○，車上有子○○
               、辛○○、壬○○等語（審理卷二，第一○○頁）。
           ５、據前開法醫鑑定書所載，被害人右臀部外側一處斜向刺裂傷三×一
               ．五×三公分。
           ６、據上，被告丁○○於斗六媽祖廟利用回撥王莊瓊手機號碼方式，得
               悉王莊瓊住於斗六市「市中星大樓」（雲林縣斗六市○○街三十九
               號）後，全部被告立即會合於「市中星大樓」樓下，再由被告張原
               彰撥打行動電話，誘騙王莊瓊下樓，而觀之卷附之0000000
               000號行動電話通聯紀錄，當日最後一次與王莊瓊通話之時間為
               下午一時十八分許，即可認定被告等人係於該時集合於「市中星大
               樓」樓下。而於王莊瓊下樓後，黃三祐、寅○○即下車要將王莊瓊
               強押進車號ＵＴ─２１９２號小客車內，此時被告庚○○並下車打
               開左後車門，協助黃三祐、寅○○將王莊瓊推入車內，被告丑○○
               則未下車，惟因王莊瓊抵抗，黃三祐自ＵＴ─２１９２號小客車內
               取出小武士刀刺向王莊瓊右臀部，才將王莊瓊推入車內。這時車牌
               號碼ＵＴ─２１９２號小客車內，駕駛為被告庚○○、被告寅○○
               坐副手座、黃三祐坐左後座、王莊瓊坐後座中間、被告丑○○則坐
               於右後座位並以手挾持被害人。
     （四）【於ＵＴ─２１９２號小客車內傷害王莊瓊情形】
           １、證人寅○○於審理中證稱：他上車後有用拳頭毆打王莊瓊頭部，黃
               三祐刺王莊瓊臀部及車內刺的都是同一把刀，當時他有砍王莊瓊一
               刀，並說「你敢殺我，被殺就不要講話」，丑○○跟黃三祐一人坐
               一邊押住王莊瓊等語（審理卷一，第二五六頁）。
           ２、被告丑○○於警訊中供稱：黃三祐、寅○○要強押被害人上車，但
               由於被害極力抵抗不願上車，於是黃三祐即返回車上拿取預先準備
               使用之小武士刀一把，朝被害人右後臀部猛刺一刀，這時被害才被
               迫坐上ＵＴ─２１９２自小客車，寅○○手持西瓜刀一把坐在右前
               座，而黃三祐手持一把小武士刀坐在左後座，我則空手坐在右後座
               ，由我與黃三祐負責將被害挾持於後座中間控制其行動，而車行途
               中被害人不斷求饒，但黃三若則氣忿不己揚言要殺害，被害人趁機
               要開啟車門脫逃，惹惱了坐在右前座的寅○○，於是寅○○轉身持
               西瓜刀朝被害人砍下，被害人馬上以左手掌抵擋，結果手指頭遭砍
               傷，而黃三祐見狀也將小武士刀反握瘋狂似的朝被害人左側腋窩下
               猛刺三下，並叫庚○○將車子開往無人之產業道路，黃三祐見被害
               人血流滿坐椅且痛苦呻吟，於是停車將被害人強行拉下棄置路旁任
               其自生自滅，然後駕車離去（三六六七偵卷，第三頁）。
           ３、被告庚○○於審理中供稱：上車以後黃三祐指使我往莿桐方向行駛
               ，於上車以後約十分鐘左右，寅○○轉頭以拳頭打王莊瓊，並說你
               敢殺我，因為王莊瓊掙扎，所以黃三祐就叫他坐好，否則要殺他，
               他有看到寅○○自右後座踏板拿西瓜刀殺王莊瓊，王莊瓊被砍後說
               「我殺你我向你道歉」，寅○○就說「不要講那麼多了」，當時他
               僅有聽到王莊瓊在掙扎，而且看到王莊瓊流血，但是不知道黃三祐
               有無殺王莊瓊，因為他在開車，黃三祐是坐在左後座，他本來以為
               要載他回溪州，後來黃三祐叫他停在農路旁，黃三祐就下去拉王莊
               瓊下車，王莊瓊說他很難過，叫黃三祐不要拉他，當時王莊瓊身上
               有流血等語（審理卷二，第八七頁）。
           ４、法務部法醫研究所（９１）法醫所醫鑑字第一二五二號鑑定書記載
               ，被害人所受刀傷分別為左側身體三處，右臀部一處，手指二處（
               審理卷一，第一四五頁）：
               （１）左上前胸鎖骨外線一處刺傷，編號左側第一處刺傷，位於乳
     頭上方七公分，直向三×一．五×四公分，經由第三肋間深
                     入胸腔。
               （２）左胸外側腋下中線一處刺傷，編號左側第二處刺傷，距腋下
                     十二公分、距體中線十八公分，橫向三×一．五公分，經由
                     第五肋間深入胸腔。
               （３）左側胸腹部交界處外側一處刺傷，編號左側第三處刺傷，斜
                     向刺傷三×一．五公分，經由第十二肋骨下緣進入腹腔。
               （４）右臀部外側一處斜向刺裂傷三×一．五×三公分。
               （５）右手腕部拇指側一處刺傷一×○．五×○．五公分。
               （６）右食指背部近關節一處刺傷二×○．五×○．五公分。
               （鑑定書關於手指傷勢之記載應屬有誤，詳後述）
           ５、車牌號碼ＵＴ─２１９２號小客車後乘客座椅墊上、後乘客座椅背
               上及棄屍地點路旁所採集之石頭，均有被害人王莊瓊之血跡反應，
               此有內政部警政署刑事警察局九十一年十月七日，刑醫字第０９１
               ０２３５２５號鑑驗書一紙在卷可稽（三六六五號偵卷，第一一七
               頁）。
           ６、法醫師甲○○於審理中證述：被害人右手有二處的抵抗傷，身上有
               四處的刀傷，分別在他左胸腋下連續三處，右臀部一處，左胸部三
               處刀傷及右臀部一處刀傷只能確定是同種類型的刀子所造成的，沒
               有辦法確定是否同一把刀所造成的，解剖時看得出左胸部刀傷是同
               一把刀子造成，因為施力的力道形成一直線，而且這三處刀痕都相
               當的淺，顯然是連續刺傷所為，至於臀部的刀傷深度比較深，所以
               這二部分的傷應該不是同時、同方向造成的；再所稱「抵抗傷」，
               係因為人受到任何刺激就會抵抗，本件被害人抵抗時手會舉高，所
               以才會造成左側腋下空隙出現，因此會有三次刺刀的機會，就以手
               的部分及腋下部分的刀傷的方向來看，應該由不同的人持不同的刀
               在不同的時間進行攻擊；再解剖時，發現被害人的心臟的左下冠狀
   動脈有非常嚴重阻塞，約百分之九十五的阻塞，內有血栓，阻塞的
               部分離冠狀動脈出口三公分處有血栓，因為阻塞所以造成血液無法
               通過，這時心臟為了繼續輸送血液會大量運作而導致電動規律亂掉
               而猝死等語（審理卷一，第二一六頁）。
           ７、根據ＵＴ─２１９２自小客車內之證人寅○○之證詞、被告庚○○
               、丑○○之供述，可以認定者，在被害人王莊瓊被強押上車後，被
               告庚○○即受黃三祐之指示，開往雲林縣莿桐鄉，開車後不久，鍾
               金龍即回頭用拳頭毆打王莊瓊，其後因王莊瓊趁機要開啟車門脫逃
               ，激怒坐在右前座的寅○○，於是寅○○轉身持西瓜刀朝被害人砍
               下，並說「你敢殺我，被殺就不要講話」。至於王莊瓊究竟是用左
               手或以右手抵擋，依據上開證人法醫師甲○○說明「抵抗傷」係指
               被告於舉手抵抗所受之傷，及舉手抵抗時會造成被害人左下腋空隙
               出現，使坐於王莊瓊左邊之黃三祐有機會連刺三刀等事實，並被告
               丑○○前開警訊供述王莊瓊於車內是如何舉手抵擋之陳述，再依前
               開檢察署之驗斷書記載，本院認定王莊瓊當時應該是舉起左手抵擋
               ，鑑定書此部分之記載應屬有誤。王莊瓊以左手抵擋的結果是左手
               指遭砍傷，同時其左下腋處出現空隙，黃三祐見狀也將小武士刀反
               握朝被害人左側腋窩下連續擊刺三下。黃三祐見王莊瓊已中數刀後
               即指示被告庚○○將車開至雲林縣莿桐鄉○○村○○道路，停車後
               ，黃三祐就下車將王莊瓊拉出車外，置之於路旁，王莊瓊則因受該
               刀傷刺激，左下冠狀動脈血管本身之病變併血栓引起心律不整，併
               發心因性休克而死亡，已如前述。
六、【本案被告是否應負傷害致死之責任】
     按共同正犯就彼此犯意聯絡範圍內之行為，固應同負其責。然加重結果犯，係
     以行為人能預見該加重結果之發生為要件，而所謂能預見則係指客觀情形而言
     ，與主觀上有無預見之情形不同，若主觀上有預見，而結果之發生又不違背其
     本意時，則屬間接故意範圍；是以，加重結果犯對於加重結果之發生，主觀上
     並無犯意，祇是於客觀情形下，能預見該加重結果發生時，依刑法因犯罪致發
     生一定結果之規定加重其刑。從而共犯中之一人所引起之加重結果，其他之人
     應否同負加重結果之全部刑責，亦應觀其就此加重結果之發生，於客觀情形能
     否預見為斷（最高法院九十二年度台上字第一三○三號判決要旨參照）。又此
     項能否預見之事實，既為行為之評價要素，自仍應依證據予以認定。經查：
     （一）丙○○逃逸後，曾主動與黃三祐聯絡說明事情發生之原因，黃三祐因此
           得知王莊瓊才是傷害寅○○及搶奪毒品之人，而在斗六市媽祖廟前，黃
           三祐利用手機內留存之王莊瓊之來電顯示資料，探知王莊瓊居住處後，
           即與丁○○、庚○○、丑○○、辛○○、譚隆忠、壬○○及子○○等人
           ，基於對王莊瓊為傷害及妨害自由之行為之犯意聯絡，再出發至斗六市
           「市中星大樓」，並進而為妨害自由及傷害之犯行，已經本院認定如前
           。
     （二）本案被害人死亡之原因，係因外傷刺激，情緒受影響，及左下冠狀動脈
           血管本身之病變併血栓，引起心律不整，併發心因性休克死亡，死亡之
           直接原因為「左下冠狀動脈重度粥腫樣硬化阻塞併血栓」，死亡之機轉
           為「心臟衰竭」，死亡方式為「自然死」等情，業經法醫師甲○○到庭
           證述屬實，並有上開驗斷書、鑑定書各一份在卷可按。被害人之死亡原
           因，既因外傷刺激而來，則持刀傷害之客觀事實即為判斷之依據。
           １、本案被告等人對於行兇刀械之認知
               （１）庚○○於審理中供稱：行兇的二把刀是黃三祐裝在塑膠袋內
                     從家中拿出來的，他是開車時才看到黃三祐拿塑膠出來的等
                     語（審理卷二，第八七頁）
               （２）丑○○於偵查中供稱：王莊瓊下來後，他看到黃三祐、鍾金
                     龍，下去拉王莊瓊到路中央，王莊瓊不從，黃三祐回到車內
                     ，從他的座位前下方，塑膠袋內拿出尖刀去抵住王莊瓊，又
                     往王莊瓊臀部刺一刀，王莊瓊才被強押上車，至於塑膠袋內
                     大概有一支西瓜刀，一支黃三祐拿的尖刀，還有一支菜刀，
                 我上車就看到了等語（三六六七號偵卷，第八九頁）
               （３）壬○○於警訊中供稱：他所搭乘之６Ｔ─１２３１號車並沒
                     攜帶任何武器或刀械，而殺害王莊瓊之小武士刀及西瓜刀係
                     從ＵＴ─２１９２車取出，是否由黃三祐或寅○○二人所攜
                     帶，他並沒有親眼看見等語（三七六○號偵卷，第十二頁）
               （４）卯○○於偵查中供稱：他們有三台車停在莿桐鄉六合村的土
                     地公廟，他沒看到黃三祐有拿刀，也沒有看到他拿刀脅迫陳
                     啟忠，我確定到公正街時，黃三祐才拿刀出來等語（三六六
                     五號偵卷，第七六頁）
               （５）其餘被告丁○○、子○○、辛○○等人於警訊及偵審中均未
                     提及是否知悉黃三祐、寅○○有無攜帶刀械。即依上開被告
                     庚○○、丑○○、壬○○、卯○○之供述，只能認定被告陳
                     建宏、丑○○二人應該知悉黃三祐、寅○○係攜帶刀械尋仇
                     ，而被告庚○○、丑○○二人均是乘坐於車牌號碼ＵＴ─２
                     １９２號小客車內，與本案行兇之二把刀械均置放在該ＵＴ
                     ─２１９２號小客車內相吻合。所以依照上開證據，法官認
                     定被告丁○○、辛○○、卯○○、壬○○、子○○等五人對
                     於黃三祐、寅○○攜有刀械並不知情，從而亦無從預見黃三
                     祐、寅○○會使用刀械傷害被害人。
           ２、黃三祐於斗六市「市中星大樓」前強押王莊瓊上車時，曾使用小武
               士刀刺傷被害人臀部之事實，為本案全部被告所目睹等情，亦經本
               院認定如前，即自「市中星大樓」出發起，被告等人均已知悉黃三
               祐持有刀械，則被告等人對於傷害致死的結果能否預見？
               （１）被告子○○於偵查中供稱：從「市中星大樓」開車後，他們
                     叫前車不要殺王莊瓊，但是已經來不及了等語（三七六○號
                     偵卷，第七二頁）。被告壬○○於警訊中陳述：因為子○○
                     與王莊瓊早有認識且知道黃三祐及阿龍均帶有的刀械，所以
                     於車行中即打行動電話給黃三祐，告訴他稍微教訓教訓就好
                     不要殺害被害人，但是因為他與子○○搭乘卯○○的車子跟
                     隨在黃三祐所乘之ＵＴ─２１９２自小客車後面，所以跟本
                     無法知道他們在車上如何動刀或發生口角爭執等語（三七六
                     ○號偵卷，第十二頁）。
               （２）依據上開被告子○○、壬○○所述，其等於知悉黃三祐帶有
                     刀械之情形，曾打電話給黃三祐，提醒「教訓、教訓」即好
                     ，不要殺害王莊瓊，主觀上即無對被害人施以嚴重傷害之意
                     思，又被告丁○○、辛○○、卯○○、壬○○、子○○等五
                     人均乘坐於車牌號碼６Ｔ─１２３１號小客車之內，對於黃
                     三祐、寅○○二人在車牌號碼ＵＴ─２１９２自小客車內如
                     何持刀攻擊，又攻擊時是否造成致生死亡結果等客觀事實，
                     無從操縱、干預，即被告丁○○、辛○○、卯○○、壬○○
                     、子○○等五人，對於黃三祐、寅○○持刀攻擊王莊瓊，可
                     能因此發生死亡之結果，衡情應無法預見，自不負加重結果
                     之全部責任。
               （３）又被告庚○○、丑○○雖然對於黃三祐將刀械置放於車牌號
                     碼ＵＴ─２１９２自小客車內有所認識，然而被告庚○○是
                     負責駕駛之人，被告丑○○則負責挾持被害人，二人均非下
                     手砍傷王莊瓊之人。再造成被害人死亡結果之刀傷，既為黃
                     三祐、寅○○二人持刀砍傷王莊瓊所致，以當時車內情況混
                     亂，持刀砍傷之事應屬偶然，並非早有必定要加以砍殺之安
                     排，是對於未動刀傷害王莊瓊之被告庚○○、丑○○，是否
                     課以加重結果之責任，實有懷疑，即法官認為本案是否有傷
                     害致死之加重結果之適用，應該僅就黃三祐、寅○○之行兇
                     行為而觀察，並不認為被告庚○○、丑○○就黃三祐、鍾金
                     龍之突然持刀傷害行為，於客觀上能預見，自不能繩以傷害
                     致死之刑責。
六、再本件起訴書記載：「於民國九十一年八月二十八日早上某時許夥同庚○○、丁○○、卯○○、壬○○、子○○，至彰化縣溪州鄉黃三祐租屋處，決議先找丙○○談判解決，並另約同辛○○、丑○○及乙○○，分別由庚○○駕駛車號ＵＴ─
    ２１９２號自小客車、卯○○駕駛車號６Ｔ─１２３１號自小客車、乙○○駕駛
    未掛牌之黑色裕隆小客車負責載送，一同前往雲林縣莿桐鄉饒平村找丙○○，丙○○見狀逃逸談判未果」等語，即起訴書中所載「談判」係指何種犯罪行為，亦
    應加以討論：
    （一）證人寅○○於審理時證稱：被搶奪毒品後到彰化縣溪州找黃三祐，向黃三
          祐告知被殺的事情，黃三祐聽到後說要去教訓他們等語（審理卷一，第二
          五六頁）。被告庚○○於審理時供稱：從溪州出發車上有寅○○、丁○○
          ，寅○○在車上寅○○說他被人拿刀所殺，要去討回公道，當時車內的人
          都有聽到，大家都要跟他去等語（審理卷二，第八七頁）。被告子○○於
          偵訊時供稱：當天早上我和壬○○在卯○○家中聊天，後來卯○○接到黃
          三祐的電話，叫我們到彰化溪州，到溪州後，我們先上樓等，不久黃三祐
          和寅○○回來，寅○○說要找丙○○尋仇，在場的有我、卯○○、壬○○
          、黃三祐及丁○○，大家都有聽到等語（三七六○號偵卷，第七二頁）。
          壬○○於偵查中供稱：當天我和子○○跟卯○○在聊天，譚說黃三祐找他
          ，我們就去彰化溪洲一間房子二樓，不久庚○○跟黃三祐、寅○○一起回
          來樓上會合，黃、鍾二人說要找徐建鎮尋仇等語（三七六○號偵卷，第七
          四頁）。據上所述，就證人寅○○之證詞，被告庚○○、子○○、壬○○
          等人之供述，黃三祐當日上午約集被告等人，係準備要向丙○○○○○○
          道」、「尋仇」，再根據黃三祐自彰化縣溪州鄉租屋處出發時，攜帶刀械
          二把等情形觀察，黃三祐、寅○○與被告等人，確係基於傷害之犯意聯絡
          甚明，惟僅就「討回公道」、「尋仇」、「教訓」等用語，無從判斷其等
          另有對丙○○為妨害自由犯行之犯意聯絡。
    （二）惟證人丙○○在莿桐土地公廟見到黃三祐等人，立即逃跑，未有受傷之情
          事，即黃三祐約集被告尋找證人丙○○要進行「談判」，既無證據證明彼
          等有妨害自由之犯意聯絡，證人丙○○又未受到傷害，黃三祐等人會合被
          告等人一同前往上開土地公廟找丙○○「談判」，並無犯罪之情形存在。
七、核被告庚○○、丁○○、丑○○、辛○○、卯○○、壬○○、子○○等人所為，
    均犯刑法第三百零二條第一項剝奪他人行動自由罪。起訴檢察官認為被告庚○○
    、丑○○係犯刑法第二百七十七條第二項傷害致死之罪嫌，惟經本院審酌案發當
    時之客觀情狀，認為被告庚○○、丑○○對於黃三祐、寅○○持刀攻擊王莊瓊，
    可能因此發生死亡之結果，衡情應無法預見，已如前述，自與刑法第二百七十七
    條第二項之傷害致死罪之構成要件不合，是起訴書所載之起訴法條，容有未洽，
    應予變更。被告庚○○、丁○○、丑○○、辛○○、卯○○、壬○○、子○○、
    共犯黃三祐及證人寅○○之間，就妨害自由犯行，具有犯意聯絡及行為分擔，為
    共同正犯。庚○○前於民國（下同）八十五年間因肅清煙毒條例、違反麻醉藥品
    管理條例案件，經法院判處有期徒刑三年一月及四月，合併執行有期徒刑三年三
    月，甫於九十年一月十六日縮短刑期執行完畢；壬○○前於九十年間因偽造文書
    罪經本院斗六簡易庭判處有期徒刑五月確定，於九十一年一月三日執行完畢；子
    ○○前於八十三年間因肅清煙毒條案件，經本院判處有期徒刑三年四月確定，於
    八十六年九月十八日縮短刑期執行完畢；卯○○前於八十四年間因肅清煙毒條例
    案件，經台灣士林地方法院判處有期徒刑三年二月，於八十七年十一月二十四日
    縮短刑期執行完畢，均有台灣高等法院被告全國前案紀錄表在卷可按，其等於五
    年以內再犯本件最重本刑為有期徒刑以上之罪，均為累犯，皆應依刑法第四十七
    條之規定各加重其刑。
八、法院審酌：
    （一）本件被告庚○○、丁○○、丑○○、辛○○、卯○○、壬○○、子○○等
          人，均非實際與被害人發生衝突之人，亦非寅○○之帶頭大哥，其犯罪動
          機僅是受黃三祐之要約，扮演隨黃三祐到場助陣之角色，然而光天化日之
          下，恃其人眾，二處尋釁，無視法律存在，其惡意應加以譴責。
    （二）考量彼等均未提供兇器，僅到場壯大聲勢，又未下手行兇，犯罪手段、情
          節非如黃三祐、寅○○嚴重。
    （三）法官再考量七名被告之涉案程度，庚○○自始即載運黃三祐、寅○○參與
          犯罪，於本案被告中屬涉案程度較深者；被告丁○○自始提供丙○○之行
          蹤並幫助黃三祐將被害人誘騙出來，亦屬涉案程度較重者；被告卯○○、
          壬○○、子○○三人受黃三祐之要約而到場，其涉案程度已較被告庚○○
          、丁○○較輕；被告丑○○、辛○○因受黃三祐追問丙○○下落而參與本
          案犯罪，其涉案程度又較被告卯○○、壬○○、子○○等人為輕，然而被
          告丑○○於強押被害人時曾有挾持之行為，法院再提升其涉案程度。
    （四）又被告七人，雖有承認犯行的，但於重要情節又避重就輕，雖有否認犯罪
          的，但又就主要的客觀事實一一交代，其等似承認又非承認，似否認又非
          否認，極其浪費訴訟資源。其中被告庚○○自始承認犯罪，犯後態度良好
          。其餘被告均否認犯行，但又非否認客觀的犯罪情節，僅一再推說無犯罪
          的意思云云，法官對這些被告的否認，並不覺得被告的辯解是如何嚴重的
          狡辯，只是同情這些被告在面對審判竟是如此的弱懦。
    （五）再被告庚○○、丁○○、丑○○、壬○○、子○○等五人，於審判期日當
          庭交付新臺幣十二萬元予被害人家屬而達成和解，態度良好。被告卯○○
          、辛○○原本不願與被害人家屬和解，嗣於最後審判期日見其餘被告均提
          出現金當庭和解，始表示願意作成和解書，法官認為被告卯○○、辛○○
          二人犯後態度不佳。
    （六）綜合上開每位被告的各種情狀，各量處如主文所示之刑，如有易科罰金者
          ，均諭知其折算標準。
九、末查，本案行兇之小武刀一把、西瓜刀一把，均未扣案，無從送鑑定是否屬槍砲
    彈藥刀械管制條例所規範之刀械而屬違禁物，又證人寅○○、被告庚○○均陳述
    上開刀械係黃三祐自其租屋處取出，然而共犯黃三祐已經逃亡，無從詢明上開刀
    械係何人所有，為避免將來執行之困難，爰不宣告沒收，併此敘明。
十、不受理部分：
    公訴人雖然對於被告壬○○、子○○、丁○○、卯○○、辛○○等人之犯行未引
    用刑法第二百七十七條第一項傷害罪條文，惟於事實欄已明確記載與黃三祐共同
    到斗六市「市中星大樓」強押被害人，被害人並於車內遭黃三祐、寅○○傷害等
    事實，傷害部分業經起訴甚明。惟查，經審閱被害人家屬戊○○、王鈴雅於警訊
    或偵訊之陳述，均未對被告等之傷害行為提出告訴，亦無被害人其他家屬提出傷
    害之告訴，而被害人家屬戊○○於審判期日與被告等達成和解時，亦表明撤回傷
    害告訴，不願提出告訴，即本案關於傷害部分未據合法告訴，本應依刑事訴訟法
    第三百零三條第三款之規定諭知不受理，惟既與前開論罪科部分，有牽連犯之裁
    判上一罪關係，爰不另為不受理之諭知。
據上論斷，應依刑事訴訟法第二百九十九條第一項前段、第三百條，刑法第二十八條
、第三百零二條第一項、第四十七條、第四十一條第一項前段，罰金罰鍰提高標準條
例第一條前段、第二條，判決如主文。
本案經檢察官癸○○到庭執行職務。
中      華      民      國      九十二      年      八      月    八    日
                    臺灣雲林地方法院刑事第二庭
                                            法  官  劉為丕
右正本證明與原本無異。
如不服本判決，應於判決送達後十日內向本院提出上訴狀( 應附繕本 )。
                                            書記官  王淑美
中      華      民      國      九十二      年      八      月    八    日
附錄本案論罪科刑法條全文
中華民國刑法第三百零二條
 (剝奪他人行動自由罪)
私行拘禁或以其他非法方法，剝奪人之行動自由者，處五年以下有期徒刑
、拘役或三百元以下罰金。
因而致人於死者，處無期徒刑或七年以上有期徒刑，致重傷者，處三年以
上十年以下有期徒刑。
第一項之未遂犯罰之。


司法院資訊處製作；財團法人民間司法改革基金會備份。
